---
title: "Bar Charts"
author: "Renzo Cáceres Rossi"
date: "2022/05/24"
output:
  html_document:
    code_download: yes
    toc: yes
    toc_float: yes
  pdf_document:
    toc: yes
subtitle: RMarkdown - Markdown
---

<!-- Añadir comentarios a nuestro documento RMarkdown - HTML tags -->

```{r setup,include=FALSE}

library(ggplot2)

library(lattice)

knitr::opts_chunk$set(echo = TRUE)
```


## Data Set - mtcars

**mtcars** es un data set que ya viene precargado al momento de instalar el **lenguaje de programación R** en nuestro sistema, haremos uso de dicho data set para la creación de distintos diagramas de barras, de las 11 variables y 32 observaciones que lo componen nos enfocaremos en las variables **cyl** (cilindro) y **gear** (engranajes) como se muestra a continuación.

```{r mtcars}
summary(mtcars)

summary(mtcars$cyl)

summary(mtcars$gear)
```

## Bar Chart - barplot()

La función  `barplot()` nos permite crear diagramas de barras (**Bar Charts**) en el lenguaje de programación R, utilizaremos la variable cyl (**cilindros**) para crear el gráfico estadístico reespectivo, como se muestra en la siguiente imagen.


```{r barplot,fig.align='center'}
x <- table(mtcars$cyl)

colores <- c("orange","blue","purple")

barplot(x,xlab="Cilindros",ylab="Frecuencias",main="Número de Cilindros",col=colores)
```

## Bar Chart - ggplot2

**ggplot2** es un paquete del lenguaje de programación que nos permite crear gráficos estadísticos de gran calidad, haremos uso de la variable cyl (**cilindros**) para la creación del gráfico estadístico respectivo, como se muestra a continuación.

```{r ggplot2,fig.align='center'}
ggplot(mtcars,aes(cyl)) + geom_bar(fill=colores) + labs(x="Cillindros",y="Frecuencias",title="Número de Cilindros") + theme_dark()

```


## Bar Chart - Lattice

**Lattice** es un paquete del lenguaje de programación R, que nos permite crear gráficos estadísticos de muy buena calidad, nos enfocaremos en la variable cyl (**cilindros**) para la creación del gráfico estadístico respectivo, como se muestra a continuación.

```{r lattice,fig.align='center'}
barchart(x,xlab="Cilindros",ylab="Frecuencias",main="Número de Cilindros",col=colores,horizontal=FALSE)

```


## Bar Charts - Matplotlib

**Matplotlib** es una librería del lenguaje de programación Python, que nos permite crear gráficos estadísticos de gran calidad, **RMarkdown** nos permite trabajar con otros lenguajes de programación tales como **C++, SQL, Julia**, entre muchos otros; a continuación mostramos un diagrama de barras (**Bar Chart**) creado con Matplotlib.


```{python,fig.align='center',results='hide',collapse=TRUE}
import matplotlib.pyplot as plt
 

eje_x = ['Python', 'R', 'Node.js', 'PHP']
 

eje_y = [50,20,35,47]
 

plt.bar(eje_x, eje_y)
 

plt.ylabel('Cantidad de usuarios')
 

plt.xlabel('Lenguajes de programación')
 

plt.title('Usuarios de lenguajes de programación')
 

plt.show()

```







